【裁判字號】    92,親,25
【裁判日期】    920730
【裁判案由】    否認子女之訴
【裁判全文】
臺灣嘉義地方法院民事判決  九十二年度親字第二五號
    原      告    丙○○
    訴訟代理人    林芳榮律師
    被      告    乙○○      .
                              .
    兼法定代理人  甲○○      .
                              .
右當事人間請求否認子女事件，本院判決如左：
    主      文
確認被告乙○○非原告與被告甲○○之婚生子。
訴訟費用由被告負擔。
    事      實
甲、原告方面：
  一、聲明：
    (一)先位聲明：求為判決確認被告乙○○非原告與被告甲○○之婚生子。
    (二)備位聲明：確認原告與被告乙○○親子關係不存在。
  二、陳述：原告與被告甲○○於民國七十四年十二月十六日結婚，後因案入獄服刑
            至八十二年五月八日出獄，嗣於八十二年五月十二日與被告甲○○離婚
            。被告甲○○於離婚後之八十二年十一月九日產下被告乙○○，雖被告
            乙○○受婚生推定為原告與被告甲○○之婚生子，然被告乙○○非被告
            甲○○自原告受胎，而係被告甲○○與訴外人黃輝雄發生性關係所生，
            原告於九十二年四月份方知悉戶籍登記（未與原告登記同戶）有此子。
  三、證據：提出戶籍謄本二份、出生證明書一份、高雄長庚紀念醫院親子鑑定報告
            一份為證。
乙、被告方面：
  一、聲明：同意原告請求。
  二、陳述：不爭執原告主張之事實。
丙、本院依職權查閱被告前科資料。
     理      由
一、原告主張：原告與被告甲○○於七十四年十二月十六日結婚，後因案入獄服刑至
    八十二年五月八日出獄，嗣於八十二年五月十二日與被告甲○○離婚。被告甲○
    ○於離婚後之八十二年十一月九日產下被告乙○○，雖被告乙○○受婚生推定為
    原告與被告甲○○之婚生子，然被告乙○○非被告甲○○自原告受胎，而係被告
    甲○○與訴外人黃輝雄發生性關係所生，原告於九十二年四月份方知悉戶籍登記
    （未與原告登記同戶）有此子等情，爰先位聲明求為判決確認被告乙○○非原告
    與被告甲○○之婚生子；備位聲明求為判決確認原告與被告乙○○親子關係不存
    在。
二、原告主張之事實，業據提出戶籍謄本二份、出生證明書一份為證，並經訴外人黃
    輝雄囑託高雄長庚紀念醫院鑑定被告甲○○、乙○○、訴外人黃輝雄間血緣關係
    之結果，據函覆稱：不排除黃輝雄與乙○○之親子關係，按照親子關係指數，黃
    輝雄與乙○○之父子關係確定率為百分之九十九點0000000等語，有該醫
    院親子鑑定報告一份在卷足憑，自堪信為真實。
三、按民法第一千零六十三條第一項推定之婚生子女，如夫妻之一方能證明妻非自夫
    受胎者，得於知悉子女出生之日起，一年內提起否認之訴，同條第二項定有明文
    。查被告甲○○受胎生下被告乙○○，既係在其與原告婚姻關係存續中，則依法
    自應推定被告乙○○為原告與被告甲○○之婚生子，然被告乙○○並非被告甲○
    ○自原告受胎。準此，原告於知悉被告乙○○出生之日起一年內提起本件訴訟，
    於法洵屬有據，應予准許。
四、本件原告先位之訴既有理由，即毋庸就後位之訴為裁判，附此敘明。
五、據上論結，本件原告之訴為有理由，依民事訴訟法第八十五條第一項前段、第七
    十八條判決如主文。
中      華      民      國    九十二    年      七      月     三十     日
~B臺灣嘉義地方法院家事法庭
~B    法  官  黃茂宏
右為正本係照原本作成
如對本判決上訴須於判決送達後廿日內向本院提出上訴狀
中      華      民      國    九十二    年      七      月     三十     日
~B    書記官  沈秀鈴


司法院資訊處製作；財團法人民間司法改革基金會備份。
